臺灣臺北地方法院刑事判決
111年度審訴字第293號
公  訴  人  臺灣臺北地方檢察署檢察官
被      告  隆元良



上列被告因傷害案件，經檢察官提起公訴（110年度偵字第30204
號），本院判決如下：
    主  文
本件公訴不受理。
    理  由
一、公訴意旨詳如附件起訴書所載。
二、按告訴乃論之罪，告訴人於第一審辯論終結前得撤回其告訴
    ，又告訴經撤回者，應諭知不受理之判決，且得不經言詞辯
    論為之，刑事訴訟法第238條第1項、第303條第3款、第307
    條分別定有明文。
三、經查，本案被告隆元良所犯刑法第277條第1項之傷害罪嫌，
    依同法第287條前段之規定，須告訴乃論。茲告訴人黃奕瑋
    已撤回告訴，此有刑事撤回告訴狀在卷可參（見本院卷第71
    頁），爰不經言詞辯論，逕為諭知不受理之判決。
據上論斷，應依刑事訴訟法第303條第3款、第307條，判決如主
文。
中　　華　　民　　國　　111 　年　　5 　　月　　23　　日
　　　　　　　　　刑事第二十二庭  審判長法　官  莊書雯
                      　　　　　　　　　法  官  廖棣儀
                      　　　　　　　　　法  官  葉詩佳
上正本證明與原本無異。 
如不服本判決應於收受送達後20日內向本院提出上訴書狀，並應
敘述具體理由；其未敘述上訴理由者，應於上訴期間屆滿後20日
內向本院補提理由書（均須按他造當事人之人數附繕本）「切勿
逕送上級法院」。告訴人或被害人如對於本判決不服者，應具備
理由請求檢察官上訴，其上訴期間之計算係以檢察官收受判決正
本之日期為準。 因疫情而遲誤不變期間，得向法院聲請回復原
狀。
                                        書記官  巫佳蒨 
中　　華　　民　　國　　111 　年　　5 　　月　　23　　日
附件：
臺灣臺北地方檢察署檢察官起訴書
                                    110年度偵字第30204號
　　被　　　告　隆元良　男　51歲（民國00年0月0日生）
　　　　　　　　　　　　住桃園市桃園區建國東路12巷35弄17
　　　　　　　　　　　　之2號
　　　　　　　　　　　　國民身分證統一編號：Z000000000號
上列被告因傷害案件，已經偵查終結，認應提起公訴，茲將犯罪
事實及證據並所犯法條分敘如下：
　　　　犯罪事實
一、隆元良於民國110年8月18日22時28許，在臺北市○○區○○○路0
    段00號SOGO百貨旁，見其合作業者人員與黃奕瑋發生口角爭
    執，竟基於傷害之犯意，將黃奕瑋壓在地上，並以拳頭毆打
    黃奕瑋臉部，致黃奕瑋受有鼻子挫傷及流鼻血、下唇擦傷、
    四肢多處擦傷等傷害。
二、案經黃奕瑋訴請臺北市政府警察局大安分局報告偵辦。
　　　　證據並所犯法條
一、證據清單及待證事實：
編號 證據名稱 待證事實 1 被告隆元良之供述 坦承是以手勾脖子方式將告訴人黃奕瑋架開，因現場有高低差而與告訴人摔倒在地，告訴人摔倒致眼鏡毀損之事實。 2 告訴人黃奕瑋之指述 證明告訴人於上開時、地遭被告毆打之事實。 3 證人陳家賢之證述 證明告訴人於上開時、地遭被告毆打之事實。 4 證人劉少騫之證述 證明於上開時、地遭被告毆打之事實。 5 臺北市立聯合醫院仁愛院區驗傷診斷證明書 證明告訴人受有上開傷勢之 事實。 
二、核被告所為，係犯刑法第277條第1項之傷害罪嫌。至告訴及
    報告意旨認被告隆元良另涉犯刑法第354條之毀損器物罪嫌
    ，經查，依告訴人黃奕瑋於警詢及偵查中所述，可知被告係
    基於傷害之犯意徒手毆打告訴人，並將告訴人打倒在地等情
    ，尚難認被告主觀上有何毀損之故意，礙難據以該罪責相繩
    。惟此部分如成立犯罪，因與前開提起公訴部分，具有想像
    競合犯之裁判上一罪關係，爰不另為不起訴處分，附此敘明
    。
三、依刑事訴訟法第251條第1項提起公訴。
　　此　致
臺灣臺北地方法院
中　　華　　民　　國　 110　　年　　12　　月　　22　　日
　　　　　　　　　　　　　　　檢  察  官  白勝文　
本件正本證明與原本無異
中　　華　　民　　國　 111　　年　　1 　　月　　19　　日
　                          　書　記　官  鍾昕陽　
附錄本案所犯法條全文 
中華民國刑法第277條
傷害人之身體或健康者，處 5 年以下有期徒刑、拘役或 50 萬
元以下罰金。
犯前項之罪，因而致人於死者，處無期徒刑或 7 年以上有期徒
刑；致重傷者，處 3 年以上 10 年以下有期徒刑。